

PERFIL PERSONAL

Soy un desarrollador de software con experiencia en el manejo de diferentes lenguajes de programación tanto en el frontend como en el backend, así como en bases de datos y pruebas de software. Me considero un autodidacta apasionado por las nuevas tendencias en tecnología, incluyendo temas como lenguajes de programación, seguridad informática, diseño 3D, realidad aumentada e inteligencia artificial.

He tenido la oportunidad de trabajar en proyectos de desarrollo web tanto en mi área laboral como en mi institución educativa, y he publicado algunos de mis proyectos en mi perfil de Git-Hub. Me considero un desarrollador creativo y orientado a soluciones, capaz de trabajar de manera efectiva en equipo y enfrentar desafíos técnicos complejos.

CONTACTO

diego_alias_m@hotmail.com

+54 2616689240

REDES

in in/diego-seba-alias/

github.com/DiegoAlias

EDUCACIÓN

Tec. en Desarrollador de Software en Instituto Superior Manuel Belgrano Febrero 2020 - 2022

HABILIDADES

Comunicación
Trabajo en equipo
Organización
Compromiso
Autodidacta

CONOCIMIENTOS

FRONTEND/BACKEND

HTML - CSS - JavaScript

React JS

Phyton

Java

NodeJS

Database

Git

Prompts con ChatGPT

IDIOMAS

INGLES - nivel medio

EXPERIENCIA LABORAL

Subsecretaria de Deportes - Encargado del Área de Higiene y Seguridad

AGOS 2013 - ACTUALIDAD

- Gestión de servicio de Higiene y Seguridad Laboral.
- Armado de base de datos.
- Creación de equipos de trabajo.
- Creación de Sistemas de de seguridad digital.

Vaerom Drones Industriales - Diseñador en 3D

DICIEMBRE 2016 A FEBRERO 2019

- Diseñador y modelado de prototipos en 3D
- Armado de capacitaciones para futuros operadores de Drones.